---
title: "ggClusterNet pipeline v1.0"
author: "Tao Wen, Yong-Xin Liu"
date: "2022/7/3"
output: html_document
editor_options: 
  chunk_output_type: console
---

```{css include=FALSE}
 pre code,pre,code {
 white-space:pre!important;
 overflow-x: scroll!important; 
}
```


```{r setup, include=FALSE}
knitr::opts_chunk$set(echo = TRUE,
                      fig.width = 7,
                      fig.height = 5,
                      fig.align = "center",
                      warning = FALSE,
                      message = FALSE
                      )
```

## 写在前面


## R包安装

```{R eval=FALSE, include=FALSE}
# 基于CRAN安装R包
p_list = c("ggplot2", "BiocManager", "devtools", "igraph", "network", "sna", "tidyverse","tidyfst","ggnewscale")
for(p in p_list){if (!requireNamespace(p)){install.packages(p)}
    library(p, character.only = TRUE, quietly = TRUE, warn.conflicts = FALSE)}

# 基于Bioconductor安装R包
p_list = c("phyloseq", "WGCNA")
for(p in p_list){if (!requireNamespace(p, quietly = TRUE)){BiocManager::install(p)}}

# 基于github安装，检测没有则安装
library(devtools)
if (!requireNamespace("ggClusterNet", quietly = TRUE))
  remotes::install_github("taowenmicro/ggClusterNet")
```

### 加载R包

```{R}
#--导入所需R包#-------
library(igraph)
library(network)
library(sna)
library(tidyverse)

library(phyloseq)

library(ggClusterNet)
```

### 导入数据

#### 1.phyloseq格式数据

```{R}
#-----导入数据#-------
data(ps)
```



#### 2.在线文件

直接从GitHub网站读取示例数据，但是由于github在国外，所以容易失败

```{R eval=FALSE, include=FALSE}
metadata = read.delim("https://raw.githubusercontent.com/taowenmicro/R-_function/main/metadata.tsv",row.names = 1)
otutab = read.delim("https://raw.githubusercontent.com/taowenmicro/R-_function/main/otutab.txt", row.names=1)
taxonomy = read.table("https://raw.githubusercontent.com/taowenmicro/R-_function/main/taxonomy.txt", row.names=1)
# tree  = read_tree("https://raw.githubusercontent.com/taowenmicro/R-_function/main/otus.tree")
# rep = readDNAStringSet("https://raw.githubusercontent.com/taowenmicro/R-_function/main/otus.fa")

ps = phyloseq(sample_data(metadata),
              otu_table(as.matrix(otutab), taxa_are_rows=TRUE),
              tax_table(as.matrix(taxonomy))#,
              # phy_tree(tree),
              # refseq(rep)
              )
```

#### 3.本地文件

可以从 https://github.com/taowenmicro/R-_function 下载数据，构造phylsoeq文件。自己的数据也按照网址示例数据进行准备。虽然phylsoeq对象不易用常规手段处理，但是组学数据由于数据量比较大，数据注释内容多样化，所以往往使用诸如phyloseq这类对象进行处理，并简化数据处理过程。ggClusterNet同样使用了phyloseq对象作为微生物网络的分析。

phyloseq对象构建过程如下，网络分析主要用到otu表格，后续pipeline流程可能用到分组文件metadata，如果按照分类水平山色或者区分模块则需要taxonomy。这几个部分并不是都必须加入phyloseq对象中，可以用到那个加那个。


```{R eval=FALSE, include=FALSE}
library(Biostrings)

# 提前准备样本信息、OTU表和物种注释表
metadata = read.delim("./metadata.txt",row.names = 1)
otutab = read.delim("./otutab.txt", row.names=1)
taxonomy = read.table("./taxonomy.txt", row.names=1,header = TRUE)
# tree  = read_tree("./otus.tree")
# rep = readDNAStringSet("./otus.fa")

psfmZ2 = phyloseq(sample_data(metadata),
              otu_table(as.matrix(otutab), taxa_are_rows=TRUE),
              tax_table(as.matrix(taxonomy))#,
              # phy_tree(tree),
              # refseq(rep)
              )
```


## 使用ggCLusterNet进行网络分析的过程

### corMicro函数用于计算网络相关

按照丰度过滤微生物表格，并却计算相关矩阵，按照指定的阈值挑选矩阵中展示的数值。调用了psych包中的corr.test函数，使用三种相关方法。
N参数提取丰度最高的150个OTU；
method.scale参数确定微生物组数据的标准化方式，这里我们选用Trimmed Mean of M-values(TMM)方法标准化微生物数据。 
相关系数阈值r设为0.8，相关显著性为0.05，相关计算方法采用spearman

```{R}
#-提取丰度最高的指定数量的otu进行构建网络

#----------计算相关#----
result = corMicro (ps = psfmZ2,
                   N = 150,
                   method.scale = "TMM",
                   r.threshold=0.8,
                   p.threshold=0.05,
                   method = "spearman"
                   
                   
                   )

#--提取相关矩阵
cor = result[[1]]
head(cor)

#-网络中包含的OTU的phyloseq文件提取
ps_net = result[[3]]

#-导出otu表格
otu_table = ps_net %>% 
  vegan_otu() %>%
  t() %>%
  as.data.frame()
```

### 制作分组-模拟五组

这是网络布局的基础，无论是什么聚类布局，都需要制作一个分组文件，这个文件有两列，一列是节点，一列是分组信息，这个分组信息名称为：group。这个文件信息就是用于对节点进行分组，然后按照分组对节点归类，使用包中可视化函数计算节点位置。

注意分组文件的格式，分为两列，第一列是网络中包含的OTU的名字，第二列是分组信息，同样的分组标记同样的字符。


```{R}
#--人工构造分组信息：将网络中全部OTU分为五个部分，等分
netClu = data.frame(ID = row.names(otu_table),group =rep(1:5,length(row.names(otu_table)))[1:length(row.names(otu_table))] )
netClu$group = as.factor(netClu$group)
head(netClu)
```


### PolygonClusterG 根据分组，计算布局位置坐标

不同的模块按照分组聚集成不同的圆，并且圆形的大小一样。如果一个分组只有一个点，则这个点坐落在圆心位置。


```{R}
#--------计算布局#---------
result2 = PolygonClusterG (cor = cor,nodeGroup =netClu  )
node = result2[[1]]
head(node)
```


### nodeadd 节点注释的：用otu表格和分组文件进行注释

nodeadd函数只是提供了简单的用注释函数，用户可以自己在node的表格后面添加各种注释信息。

```{R}
tax_table = ps_net %>%
  vegan_tax() %>%
  as.data.frame()
#---node节点注释#-----------
nodes = nodeadd(plotcord =node,otu_table = otu_table,tax_table = tax_table)
head(nodes)
```

### 计算边

```{R}
#-----计算边#--------
edge = edgeBuild(cor = cor,node = node)
head(edge)
```

### 出图

```{R}
p <- ggplot() + geom_segment(aes(x = X1, y = Y1, xend = X2, yend = Y2,color = as.factor(cor)),
                                data = edge, size = 0.5) +
  geom_point(aes(X1, X2,fill = Phylum,size = mean),pch = 21, data = nodes) +
  scale_colour_brewer(palette = "Set1") +
  scale_x_continuous(breaks = NULL) + scale_y_continuous(breaks = NULL) +
  theme(panel.background = element_blank()) +
  theme(axis.title.x = element_blank(), axis.title.y = element_blank()) +
  theme(legend.background = element_rect(colour = NA)) +
  theme(panel.background = element_rect(fill = "white",  colour = NA)) +
  theme(panel.grid.minor = element_blank(), panel.grid.major = element_blank())
p
ggsave("cs1.pdf",p,width = 8,height = 6)
```


## 模拟不同的分组--可视化

### 模拟不同分组效果展示：3个分组

这是网络布局的基础，无论是什么聚类布局，都需要制作一个分组文件，这个文件有两列，一列是节点，一列是分组信息，这个分组信息名称必须设定为：group。

```{R}
netClu = data.frame(ID = row.names(tax_table),group =rep(1,length(row.names(tax_table)))[1:length(row.names(tax_table))] )
netClu$group = as.factor(netClu$group)
result2 = PolygonClusterG (cor = cor,nodeGroup =netClu )
node = result2[[1]]
# ---node节点注释#-----------
nodes = nodeadd(plotcord =node,otu_table = otu_table,tax_table = tax_table)

#-----计算边#--------
edge = edgeBuild(cor = cor,node = node)

### 出图
pnet <- ggplot() + geom_segment(aes(x = X1, y = Y1, xend = X2, yend = Y2,color = as.factor(cor)),
                                data = edge, size = 0.5) +
  geom_point(aes(X1, X2,fill = Phylum,size = mean),pch = 21, data = nodes) +
  scale_colour_brewer(palette = "Set1") +
  scale_x_continuous(breaks = NULL) + scale_y_continuous(breaks = NULL) +
  # labs( title = paste(layout,"network",sep = "_"))+
  # geom_text_repel(aes(X1, X2,label=Phylum),size=4, data = plotcord)+
  # discard default grid + titles in ggplot2
  theme(panel.background = element_blank()) +
  # theme(legend.position = "none") +
  theme(axis.title.x = element_blank(), axis.title.y = element_blank()) +
  theme(legend.background = element_rect(colour = NA)) +
  theme(panel.background = element_rect(fill = "white",  colour = NA)) +
  theme(panel.grid.minor = element_blank(), panel.grid.major = element_blank())
pnet

ggsave("cs2.pdf",pnet,width = 7,height = 5.5)
```

### 模拟不同的分组查看效果：8个分组

```{R}
netClu = data.frame(ID = row.names(cor),group =rep(1:8,length(row.names(cor)))[1:length(row.names(cor))] )
netClu$group = as.factor(netClu$group)
result2 = PolygonClusterG (cor = cor,nodeGroup =netClu )
node = result2[[1]]
# ---node节点注释#-----------
nodes = nodeadd(plotcord =node,otu_table = otu_table,tax_table = tax_table)
#-----计算边#--------
edge = edgeBuild(cor = cor,node = node)
### 出图
pnet <- ggplot() + geom_segment(aes(x = X1, y = Y1, xend = X2, yend = Y2,color = as.factor(cor)),
                                data = edge, size = 0.5) +
  geom_point(aes(X1, X2,fill = Phylum,size = mean),pch = 21, data = nodes) +
  scale_colour_brewer(palette = "Set1") +
  scale_x_continuous(breaks = NULL) + scale_y_continuous(breaks = NULL) +
  # labs( title = paste(layout,"network",sep = "_"))+
  # geom_text_repel(aes(X1, X2,label=Phylum),size=4, data = plotcord)+
  # discard default grid + titles in ggplot2
  theme(panel.background = element_blank()) +
  # theme(legend.position = "none") +
  theme(axis.title.x = element_blank(), axis.title.y = element_blank()) +
  theme(legend.background = element_rect(colour = NA)) +
  theme(panel.background = element_rect(fill = "white",  colour = NA)) +
  theme(panel.grid.minor = element_blank(), panel.grid.major = element_blank())
pnet

ggsave("cs3.pdf",pnet,width = 6,height = 5)
```


### 按照微生物分类不同设定分组

```{R}
#----------计算相关#----
result = corMicro (ps = psfm2,
                   N = 200,
                   method.scale = "TMM",
                   r.threshold=0.8,
                   p.threshold=0.05,
                   method = "spearman"
                   )
#--提取相关矩阵
cor = result[[1]]
head(cor)
#-网络中包含的OTU的phyloseq文件提取
ps_net = result[[3]]
#-导出otu表格
otu_table = ps_net %>% 
  vegan_otu() %>%
  t() %>%
  as.data.frame()
tax = ps_net %>% vegan_tax() %>%
  as.data.frame()
tax$filed = tax$Phylum
group2 <- data.frame(ID = row.names(tax),group = tax$Phylum)
group2$group  =as.factor(group2$group)
result2 = PolygonClusterG (cor = cor,nodeGroup =group2 )
node = result2[[1]]
# ---node节点注释#-----------
nodes = nodeadd(plotcord =node,otu_table = otu_table,tax_table = tax_table)
#-----计算边#--------
edge = edgeBuild(cor = cor,node = node)
### 出图
pnet <- ggplot() + geom_segment(aes(x = X1, y = Y1, xend = X2, yend = Y2,color = as.factor(cor)),
                                data = edge, size = 0.5) +
  geom_point(aes(X1, X2,fill = Phylum,size = mean),pch = 21, data = nodes) +
  scale_colour_brewer(palette = "Set1") +
  scale_x_continuous(breaks = NULL) + scale_y_continuous(breaks = NULL) +
  # labs( title = paste(layout,"network",sep = "_"))+
  # geom_text_repel(aes(X1, X2,label=Phylum),size=4, data = plotcord)+
  # discard default grid + titles in ggplot2
  theme(panel.background = element_blank()) +
  # theme(legend.position = "none") +
  theme(axis.title.x = element_blank(), axis.title.y = element_blank()) +
  theme(legend.background = element_rect(colour = NA)) +
  theme(panel.background = element_rect(fill = "white",  colour = NA)) +
  theme(panel.grid.minor = element_blank(), panel.grid.major = element_blank())
pnet

ggsave("cs3.pdf",pnet,width = 6,height = 5)
```


结果发现这些高丰度OTU大部分属于放线菌门和变形菌门，其他比较少。所以下面我们按照OTU数量的多少，对每个模块的大小进行重新调整。


```{R}
result2 = PolygonRrClusterG(cor = cor,nodeGroup =group2 )
node = result2[[1]]
# ---node节点注释#-----------
nodes = nodeadd(plotcord =node,otu_table = otu_table,tax_table = tax_table)
#-----计算边#--------
edge = edgeBuild(cor = cor,node = node)
### 出图
pnet <- ggplot() + geom_segment(aes(x = X1, y = Y1, xend = X2, yend = Y2,color = as.factor(cor)),
                                data = edge, size = 0.5) +
  geom_point(aes(X1, X2,fill = Phylum,size = mean),pch = 21, data = nodes) +
  scale_colour_brewer(palette = "Set1") +
  scale_x_continuous(breaks = NULL) + scale_y_continuous(breaks = NULL) +
  # labs( title = paste(layout,"network",sep = "_"))+
  # geom_text_repel(aes(X1, X2,label=Phylum),size=4, data = plotcord)+
  # discard default grid + titles in ggplot2
  theme(panel.background = element_blank()) +
  # theme(legend.position = "none") +
  theme(axis.title.x = element_blank(), axis.title.y = element_blank()) +
  theme(legend.background = element_rect(colour = NA)) +
  theme(panel.background = element_rect(fill = "white",  colour = NA)) +
  theme(panel.grid.minor = element_blank(), panel.grid.major = element_blank())
pnet

ggsave("cs4.pdf",pnet,width = 6,height = 5)
```

用实心点作为每个模块的布局方式1

```{R}
set.seed(12)
#-实心圆2
result2 = model_filled_circle(cor = cor,
                              culxy =TRUE,
                              da = NULL,# 数据框，包含x,和y列
                              nodeGroup = group2,
                              mi.size = 1,# 最小圆圈的半径，越大半径越大
                              zoom = 0.3# 不同模块之间距离
                              )

# result2 = PolygonRrClusterG (cor = cor,nodeGroup =group2 )
node = result2[[1]]
# ---node节点注释#-----------
nodes = nodeadd(plotcord =node,otu_table = otu_table,tax_table = tax_table)
#-----计算边#--------
edge = edgeBuild(cor = cor,node = node)
### 出图
pnet <- ggplot() + geom_segment(aes(x = X1, y = Y1, xend = X2, yend = Y2,color = as.factor(cor)),
                                data = edge, size = 0.5) +
  geom_point(aes(X1, X2,fill = Phylum,size = mean),pch = 21, data = nodes) +
  scale_colour_brewer(palette = "Set1") +
  scale_x_continuous(breaks = NULL) + scale_y_continuous(breaks = NULL) +
  # labs( title = paste(layout,"network",sep = "_"))+
  # geom_text_repel(aes(X1, X2,label=Phylum),size=4, data = plotcord)+
  # discard default grid + titles in ggplot2
  theme(panel.background = element_blank()) +
  # theme(legend.position = "none") +
  theme(axis.title.x = element_blank(), axis.title.y = element_blank()) +
  theme(legend.background = element_rect(colour = NA)) +
  theme(panel.background = element_rect(fill = "white",  colour = NA)) +
  theme(panel.grid.minor = element_blank(), panel.grid.major = element_blank())
pnet
ggsave("cs5.pdf",pnet,width = 6,height = 5)
```

用实心点作为每个模块布局方式2

```{R}
set.seed(12)
#-实心圆2
result2 = model_maptree_group(cor = cor,
                              nodeGroup = group2,
                              )

# result2 = PolygonRrClusterG (cor = cor,nodeGroup =group2 )
node = result2[[1]]
# ---node节点注释#-----------
nodes = nodeadd(plotcord =node,otu_table = otu_table,tax_table = tax_table)
#-----计算边#--------
edge = edgeBuild(cor = cor,node = node)
### 出图
pnet <- ggplot() + geom_segment(aes(x = X1, y = Y1, xend = X2, yend = Y2,color = as.factor(cor)),
                                data = edge, size = 0.5) +
  geom_point(aes(X1, X2,fill = Phylum,size = mean),pch = 21, data = nodes) +
  scale_colour_brewer(palette = "Set1") +
  scale_x_continuous(breaks = NULL) + scale_y_continuous(breaks = NULL) +
  # labs( title = paste(layout,"network",sep = "_"))+
  # geom_text_repel(aes(X1, X2,label=Phylum),size=4, data = plotcord)+
  # discard default grid + titles in ggplot2
  theme(panel.background = element_blank()) +
  # theme(legend.position = "none") +
  theme(axis.title.x = element_blank(), axis.title.y = element_blank()) +
  theme(legend.background = element_rect(colour = NA)) +
  theme(panel.background = element_rect(fill = "white",  colour = NA)) +
  theme(panel.grid.minor = element_blank(), panel.grid.major = element_blank())
pnet
ggsave("cs6.pdf",pnet,width = 6,height = 5)
```


### 按照网络模块化分组，区分OTU


```{R}

netClu  = modulGroup( cor = cor,cut = NULL,method = "cluster_fast_greedy" )

result2 = model_maptree_group(cor = cor,
                              nodeGroup = group2,
                              )

# result2 = PolygonRrClusterG (cor = cor,nodeGroup =group2 )
node = result2[[1]]

# ---node节点注释#-----------
nodes = nodeadd(plotcord =node,otu_table = otu_table,tax_table = tax_table)
head(nodes)

nodes2 = nodes %>% inner_join(netClu,by = c("elements" = "ID"))
nodes2$group = paste("Model_",nodes2$group,sep = "")

#-----计算边#--------
edge = edgeBuild(cor = cor,node = node)

### 出图
pnet <- ggplot() + geom_segment(aes(x = X1, y = Y1, xend = X2, yend = Y2,color = as.factor(cor)),
                                data = edge, size = 0.5) +
  geom_point(aes(X1, X2,fill = group,size = mean),pch = 21, data = nodes2) +
  scale_colour_brewer(palette = "Set1") +
  scale_x_continuous(breaks = NULL) + scale_y_continuous(breaks = NULL) +
  # labs( title = paste(layout,"network",sep = "_"))+
  # geom_text_repel(aes(X1, X2,label=Phylum),size=4, data = plotcord)+
  # discard default grid + titles in ggplot2
  theme(panel.background = element_blank()) +
  # theme(legend.position = "none") +
  theme(axis.title.x = element_blank(), axis.title.y = element_blank()) +
  theme(legend.background = element_rect(colour = NA)) +
  theme(panel.background = element_rect(fill = "white",  colour = NA)) +
  theme(panel.grid.minor = element_blank(), panel.grid.major = element_blank())
pnet

ggsave("cs7.pdf",pnet,width = 6,height = 5)

```

使用升级的model_maptree2：不在可以将每个模块独立区分，而是将模块聚拢，并在整体布局上将离散的点同这些模块一同绘制到同心圆内。

```{R}

result2 = model_maptree2(cor = cor,
                              method = "cluster_fast_greedy"
                              )

# result2 = PolygonRrClusterG (cor = cor,nodeGroup =group2 )
node = result2[[1]]

# ---node节点注释#-----------
nodes = nodeadd(plotcord =node,otu_table = otu_table,tax_table = tax_table)
head(nodes)

nodes2 = nodes %>% inner_join(netClu,by = c("elements" = "ID"))
nodes2$group = paste("Model_",nodes2$group,sep = "")

#-----计算边#--------
edge = edgeBuild(cor = cor,node = node)

### 出图
pnet <- ggplot() + geom_segment(aes(x = X1, y = Y1, xend = X2, yend = Y2,color = as.factor(cor)),
                                data = edge, size = 0.5) +
  geom_point(aes(X1, X2,fill = group,size = mean),pch = 21, data = nodes2) +
  scale_colour_brewer(palette = "Set1") +
  scale_x_continuous(breaks = NULL) + scale_y_continuous(breaks = NULL) +
  # labs( title = paste(layout,"network",sep = "_"))+
  # geom_text_repel(aes(X1, X2,label=Phylum),size=4, data = plotcord)+
  # discard default grid + titles in ggplot2
  theme(panel.background = element_blank()) +
  # theme(legend.position = "none") +
  theme(axis.title.x = element_blank(), axis.title.y = element_blank()) +
  theme(legend.background = element_rect(colour = NA)) +
  theme(panel.background = element_rect(fill = "white",  colour = NA)) +
  theme(panel.grid.minor = element_blank(), panel.grid.major = element_blank())
pnet

ggsave("cs8.pdf",pnet,width = 6,height = 5)
```


### model_igraph布局

```{R}
library(WGCNA)
result = cor_Big_micro(ps = psfmZ2,
                   N = 1000,
                   r.threshold=0.6,
                   p.threshold=0.05,
                   method = "spearman"
                   )

#--提取相关矩阵
cor = result[[1]]
dim(cor)


result2 <- model_igraph(cor = cor,
                         method = "cluster_fast_greedy",
                         seed = 12
)
node = result2[[1]]
head(node)


dat = result2[[2]]
head(dat)
tem = data.frame(mod = dat$model,col = dat$color) %>%  
  dplyr::distinct( mod, .keep_all = TRUE)  
col = tem$col
names(col) = tem$mod

#---node节点注释#-----------
otu_table = as.data.frame(t(vegan_otu(ps)))
tax_table = as.data.frame(vegan_tax(ps))
nodes = nodeadd(plotcord =node,otu_table = otu_table,tax_table = tax_table)
head(nodes)
#-----计算边#--------
edge = edgeBuild(cor = cor,node = node)
colnames(edge)[8] = "cor"
head(edge)

tem2 = dat %>% 
  dplyr::select(OTU,model,color) %>%
  dplyr::right_join(edge,by =c("OTU" = "OTU_1" ) ) %>%
  dplyr::rename(OTU_1 = OTU,model1 = model,color1 = color)
head(tem2)

tem3 = dat %>% 
  dplyr::select(OTU,model,color) %>%
  dplyr::right_join(edge,by =c("OTU" = "OTU_2" ) ) %>%
  dplyr::rename(OTU_2 = OTU,model2 = model,color2 = color)
head(tem3)

tem4 = tem2 %>%inner_join(tem3)
head(tem4)

edge2 = tem4 %>% mutate(color = ifelse(model1 == model2,as.character(model1),"across"),
                        manual = ifelse(model1 == model2,as.character(color1),"#C1C1C1")
                        )
head(edge2)
col_edge = edge2 %>% dplyr::distinct(color, .keep_all = TRUE)  %>% 
  select(color,manual)
col0 = col_edge$manual
names(col0) = col_edge$color

library(ggnewscale)

p1 <- ggplot() + geom_segment(aes(x = X1, y = Y1, xend = X2, yend = Y2,color = color),
                              data = edge2, size = 1) +
  scale_colour_manual(values = col0) 

# ggsave("./cs1.pdf",p1,width = 16,height = 14)
p2 = p1 +
   new_scale_color() +
  geom_point(aes(X1, X2,color =model), data = dat,size = 4) +
  scale_colour_manual(values = col) +
  scale_x_continuous(breaks = NULL) + scale_y_continuous(breaks = NULL) +
  theme(panel.background = element_blank()) +
  theme(axis.title.x = element_blank(), axis.title.y = element_blank()) +
  theme(legend.background = element_rect(colour = NA)) +
  theme(panel.background = element_rect(fill = "white",  colour = NA)) +
  theme(panel.grid.minor = element_blank(), panel.grid.major = element_blank())
p2
# ggsave("./cs2.pdf",p2,width = 16,height = 14)

```


### 节点模块化计算和可视化

```{R}
result4 = nodeEdge(cor = cor)
#提取变文件
edge = result4[[1]]
#--提取节点文件
node = result4[[2]]
igraph  = igraph::graph_from_data_frame(edge, directed = FALSE, vertices = node)
res = ZiPiPlot(igraph = igraph,method = "cluster_fast_greedy")
p <- res[[1]]
# p
ggsave("./cs2.pdf",p,width = 8,height = 7)
```

### 网络性质计算

22年6月升级后版本包括了16项网络属性，包括周集中老师21年NCC文章中全部属性

```{R}
dat = net_properties(igraph)
head(dat)
# 升级后包含的网络属性更多
dat = net_properties.2(igraph,n.hub = T)
head(dat,n = 16)

```

### 节点性质计算

```{R}
nodepro = node_properties(igraph)
head(nodepro)
```


### 扩展-关键OTU挑选

Hub节点是在网络中与其他节点连接较多的节点，Hub微生物就是与其他微生物联系较为紧密的微生物，可以称之为关键微生物（keystone）

```{R}

hub = hub_score(igraph)$vector %>%
  sort(decreasing = TRUE) %>%
  head(5) %>%
  as.data.frame()

colnames(hub) = "hub_sca"

ggplot(hub) +
  geom_bar(aes(x = hub_sca,y = reorder(row.names(hub),hub_sca)),stat = "identity",fill = "#4DAF4A")

ggsave("./cs2.pdf",width = 5,height = 4)
```


### 对应随机网络构建和网络参数比对


```{R}
result = random_Net_compate(igraph = igraph, type = "gnm", step = 100, netName = layout)
p1 = result[[1]]
sum_net = result[[4]]
p1
head(sum_net)
ggsave("./cs3.pdf",p1,width = 5,height = 4)
```


## 微生物组网络pipeline分析

使用network函数运行微生物网络全套分析：

- 使用OTU数量建议少于250个，如果OTU数量为250个，同时计算zipi，整个运算过程为3-5min。

```{R eval=FALSE, include=FALSE}

data("psfmZ2")
path = "./result_micro_200/"
dir.create(path)

result = network(ps = psfmZ2,
                 N = 200,
                layout_net = "model_Gephi.2",
                 r.threshold=0.6,
                 p.threshold=0.05,
                 label = FALSE,
                 path = path,
                 zipi = TRUE)

# 多组网络绘制到一个面板
p = result[[1]]
p
# 全部样本网络参数比对
data = result[[2]]


plotname1 = paste(path,"/network_all.jpg",sep = "")
ggsave(plotname1, p,width = 40,height = 40,dpi = 72)

plotname1 = paste(path,"/network_all.pdf",sep = "")
ggsave(plotname1, p,width = 40,height = 40)


tablename <- paste(path,"/co-occurrence_Grobel_net",".csv",sep = "")
write.csv(data,tablename)
```



### 微生物网络-大网络

大网络运算时间会比较长，这里我没有计算zipi，用时5min完成全部运行。
N=0，代表用全部的OTU进行计算。

- 3000个OTU不计算zipi全套需要18min。

```{R eval=FALSE, include=FALSE}

data("psfmZ2")
path = "./result_big_1000/"
dir.create(path)

result = network.2(ps = psfmZ2,
                 N = 1000,
                 big = TRUE,
                 maxnode = 5,
                 select_layout = TRUE,
                  layout_net = "model_maptree2",
                 r.threshold=0.6,
                 p.threshold=0.05,
                 label = FALSE,
                 path = path,
                 zipi = FALSE)

# 多组网络绘制到一个面板
p = result[[1]]
# 全部样本网络参数比对
data = result[[2]]
num= 3
# plotname1 = paste(path,"/network_all.jpg",sep = "")
# ggsave(plotname1, p,width = 16*num,height = 16,dpi = 72)

plotname1 = paste(path,"/network_all.pdf",sep = "")
ggsave(plotname1, p,width = 10*num,height = 10,limitsize = FALSE)

tablename <- paste(path,"/co-occurrence_Grobel_net",".csv",sep = "")
write.csv(data,tablename)

```



```{R eval=FALSE, include=FALSE}

path = "./result_1000_igraph/"
dir.create(path)
map = sample_data(ps16s)
map$Group = "one"
sample_data(ps16s) = map
result = network.2(ps = ps16s,
                 N = 1000,
                 big = TRUE,
                 maxnode = 5,
                 select_layout = TRUE,
                  layout_net = "model_igraph",
                 r.threshold=0.4,
                 p.threshold=0.01,
                 label = FALSE,
                 path = path,
                 zipi = FALSE)

# 多组网络绘制到一个面板
p = result[[1]]
# 全部样本网络参数比对
data = result[[2]]
num= 3
# plotname1 = paste(path,"/network_all.jpg",sep = "")
# ggsave(plotname1, p,width = 16*num,height = 16,dpi = 72)

plotname1 = paste(path,"/network_all.pdf",sep = "")
ggsave(plotname1, p,width = 16*num,height = 16,limitsize = FALSE)

tablename <- paste(path,"/co-occurrence_Grobel_net",".csv",sep = "")
write.csv(data,tablename)

```


### 跨域网络pipeline分析

细菌，真菌，环境因子三者之间的关系


```{r eval=FALSE, include=FALSE}
#--细菌和环境因子的网络#--------
Envnetplot<- paste("./16s_ITS_Env_network",sep = "")
dir.create(Envnetplot)

ps1fm =ps1fm%>% ggClusterNet::scale_micro()
psITS = psITS%>% ggClusterNet::scale_micro()


library(phyloseq)
#--细菌和真菌ps对象中的map文件要一样
ps.merge <- ggClusterNet::merge16S_ITS(ps16s = ps16s,
                                       psITS= psITS,
                         NITS = 200,
                         N16s = 200)

map =  phyloseq::sample_data(ps.merge)
head(map)
map$Group = "one"
phyloseq::sample_data(ps.merge) <- map

#--环境因子导入
data1 = env
envRDA  = data.frame(row.names = env$ID,env[,-1])

envRDA.s = vegan::decostand(envRDA,"hellinger")
data1[,-1] = envRDA.s

Gru = data.frame(ID = colnames(env)[-1],group = "env" )
head(Gru)


library(sna)
library(ggClusterNet)
library(igraph)

result <- ggClusterNet::corBionetwork(ps = ps.merge,
                        N = 0,
                        r.threshold = 0.4, # 相关阈值
                        p.threshold = 0.05,
                        big = T,
                        group = "Group",
                        env = data1, # 环境指标表格
                        envGroup = Gru,# 环境因子分组文件表格
                        # layout = "fruchtermanreingold",
                        path = Envnetplot,# 结果文件存储路径
                        fill = "Phylum", # 出图点填充颜色用什么值
                        size = "igraph.degree", # 出图点大小用什么数据
                        scale = TRUE, # 是否要进行相对丰度标准化
                        bio = TRUE, # 是否做二分网络
                        zipi = F, # 是否计算ZIPI
                        step = 100, # 随机网络抽样的次数
                        width = 18,
                        label = TRUE,
                        height = 10
)


p = result[[1]]
p
# 全部样本网络参数比对
data = result[[2]]
plotname1 = paste(Envnetplot,"/network_all.jpg",sep = "")
ggsave(plotname1, p,width = 15,height = 12,dpi = 72)
# plotname1 = paste(Envnetplot,"/network_all.png",sep = "")
# ggsave(plotname1, p,width = 10,height = 8,dpi = 72)
plotname1 = paste(Envnetplot,"/network_all.pdf",sep = "")
ggsave(plotname1, p,width = 15,height = 12)
tablename <- paste(Envnetplot,"/co-occurrence_Grobel_net",".csv",sep = "")
write.csv(data,tablename)

#--细菌-环境因子网络#-----
Envnetplot<- paste("./16s_Env_network",sep = "")
dir.create(Envnetplot)
# ps16s = ps0 %>% ggClusterNet::scale_micro()
psITS = NULL
library(phyloseq)
#--细菌和真菌ps对象中的map文件要一样
ps.merge <- ggClusterNet::merge16S_ITS(ps16s = ps16s,
                                       psITS = NULL,
                                       N16s = 500)
ps.merge
map =  phyloseq::sample_data(ps.merge)
head(map)
map$Group = "one"
phyloseq::sample_data(ps.merge) <- map

data1 = env
envRDA.s = vegan::decostand(envRDA,"hellinger")
data1[,-1] = envRDA.s

Gru = data.frame(ID = colnames(env)[-1],group = "env" )
head(Gru)


# library(sna)
# library(ggClusterNet)
# library(igraph)

result <- ggClusterNet::corBionetwork(ps = ps.merge,
                                      N = 0,
                                      r.threshold = 0.4, # 相关阈值
                                      p.threshold = 0.05,
                                      big = T,
                                      group = "Group",
                                      env = data1, # 环境指标表格
                                      envGroup = Gru,# 环境因子分组文件表格
                                      # layout = "fruchtermanreingold",
                                      path = Envnetplot,# 结果文件存储路径
                                      fill = "Phylum", # 出图点填充颜色用什么值
                                      size = "igraph.degree", # 出图点大小用什么数据
                                      scale = TRUE, # 是否要进行相对丰度标准化
                                      bio = TRUE, # 是否做二分网络
                                      zipi = F, # 是否计算ZIPI
                                      step = 100, # 随机网络抽样的次数
                                      width = 18,
                                      label = TRUE,
                                      height = 10
)


p = result[[1]]
p
# 全部样本网络参数比对
data = result[[2]]
plotname1 = paste(Envnetplot,"/network_all.jpg",sep = "")
ggsave(plotname1, p,width = 13,height = 12,dpi = 72)

plotname1 = paste(Envnetplot,"/network_all.pdf",sep = "")
ggsave(plotname1, p,width = 13,height = 12)
tablename <- paste(Envnetplot,"/co-occurrence_Grobel_net",".csv",sep = "")
write.csv(data,tablename)


#---细菌和真菌OTU网络-域网络-二分网络#-------
# 仅仅关注细菌和真菌之间的相关，不关注细菌内部和真菌内部相关

Envnetplot<- paste("./16S_ITS_network",sep = "")
dir.create(Envnetplot)


data(psITS)
#--细菌和真菌ps对象中的map文件要一样
ps.merge <- ggClusterNet::merge16S_ITS(ps16s = ps16s,
                                       psITS = psITS,
                                       N16s = 500,
                                       NITS = 500
)

ps.merge

map =  phyloseq::sample_data(ps.merge)

head(map)
map$Group = "one"
phyloseq::sample_data(ps.merge) <- map


data =  data.frame(ID = c("fun_ASV_205","fun_ASV_316","fun_ASV_118"),
                   c("Coremode","Coremode","Coremode"))

# source("F:/Shared_Folder/Function_local/R_function/my_R_packages/ggClusterNet/R/corBionetwork2.R")


result <- corBionetwork(ps = ps.merge,
                        N = 0,
                        lab = data,
                        r.threshold = 0.8, # 相关阈值
                        p.threshold = 0.05,
                        group = "Group",
                        # env = data1, # 环境指标表格
                        # envGroup = Gru,# 环境因子分组文件表格
                        # layout = "fruchtermanreingold",
                        path = Envnetplot,# 结果文件存储路径
                        fill = "Phylum", # 出图点填充颜色用什么值
                        size = "igraph.degree", # 出图点大小用什么数据
                        scale = TRUE, # 是否要进行相对丰度标准化
                        bio = TRUE, # 是否做二分网络
                        zipi = F, # 是否计算ZIPI
                        step = 100, # 随机网络抽样的次数
                        width = 12,
                        label = TRUE,
                        height = 10,
                        big = TRUE,
                        select_layout = TRUE,
                        layout_net = "model_maptree2",
                        clu_method = "cluster_fast_greedy"
                        
                        
)


tem <- model_maptree(cor =result[[5]],
                     method = "cluster_fast_greedy",
                     seed = 12
)
node_model = tem[[2]]
head(node_model)

p = result[[1]]
p
# 全部样本网络参数比对
data = result[[2]]

plotname1 = paste(Envnetplot,"/network_all.pdf",sep = "")
ggsave(plotname1, p,width = 20,height = 19)
tablename <- paste(Envnetplot,"/co-occurrence_Grobel_net",".csv",sep = "")
write.csv(data,tablename)
tablename <- paste(Envnetplot,"/node_model_imformation",".csv",sep = "")
write.csv(node_model,tablename)

tablename <- paste(Envnetplot,"/nodeG_plot",".csv",sep = "")
write.csv(result[[4]],tablename)
tablename <- paste(Envnetplot,"/edge_plot",".csv",sep = "")
write.csv(result[[3]],tablename)
tablename <- paste(Envnetplot,"/cor_matrix",".csv",sep = "")
write.csv(result[[5]],tablename)



#--细菌真菌任意分类水平跨域网络#----------
library(tidyverse)
# res1path = "result_and_plot/Micro_and_other_index_16s/"
Envnetplot<- paste("./16S_ITS_network_Genus",sep = "")
dir.create(Envnetplot)
#--细菌和真菌ps对象中的map文件要一样
ps.merge <- merge16S_ITS(ps16s = ps16s,
                         psITS = psITS,
                         N16s = 500,
                         NITS = 500
)
ps.merge
map =  phyloseq::sample_data(ps.merge)
head(map)
map$Group = "one"
phyloseq::sample_data(ps.merge) <- map
tem.0 = ps.merge %>% tax_glom_wt(ranks = "Genus")
tax = tem.0 %>% vegan_tax() %>%
  as.data.frame()
head(tax)

data =  data.frame(ID = c("Acaulium","Acidocella","Acrobeloides"),
                   c("Acaulium","Acidocella","Acrobeloides"))

result <- corBionetwork(ps = tem.0,
                        N = 0,
                        lab = data,
                        r.threshold = 0.6, # 相关阈值
                        p.threshold = 0.05,
                        group = "Group",
                        # env = data1, # 环境指标表格
                        # envGroup = Gru,# 环境因子分组文件表格
                        # layout = "fruchtermanreingold",
                        path = Envnetplot,# 结果文件存储路径
                        fill = "Phylum", # 出图点填充颜色用什么值
                        size = "igraph.degree", # 出图点大小用什么数据
                        scale = TRUE, # 是否要进行相对丰度标准化
                        bio = TRUE, # 是否做二分网络
                        zipi = F, # 是否计算ZIPI
                        step = 100, # 随机网络抽样的次数
                        width = 12,
                        label = TRUE,
                        height = 10,
                        big = TRUE,
                        select_layout = TRUE,
                        layout_net = "model_maptree2",
                        clu_method = "cluster_fast_greedy"
                        
                        
)

tem <- model_maptree(cor =result[[5]],
                     method = "cluster_fast_greedy",
                     seed = 12
)
node_model = tem[[2]]
head(node_model)

library(WGCNA)
otu = tem.0 %>% vegan_otu() %>%
  as.data.frame()
node_model = node_model[match(colnames(otu),node_model$ID),]


MEList = moduleEigengenes(otu, colors = node_model$group)
MEs = MEList$eigengenes

nGenes = ncol(otu)
nSamples = nrow(otu)
moduleTraitCor = cor(MEs, envRDA, use = "p")
moduleTraitPvalue = corPvalueStudent(moduleTraitCor, nSamples)

#sizeGrWindow(10,6)
pdf(file=paste(Envnetplot,"/","Module-env_relationships.pdf",sep = ""),width=10,height=6)
# Will display correlations and their p-values
textMatrix = paste(signif(moduleTraitCor, 2), "\n(",
                   signif(moduleTraitPvalue, 1), ")", sep = "")

dim(textMatrix) = dim(moduleTraitCor)
par(mar = c(6, 8.5, 3, 3))
# Display the correlation values within a heatmap plot
labeledHeatmap(Matrix = moduleTraitCor,
               xLabels = names(envRDA),
               yLabels = names(MEs),
               ySymbols = names(MEs),
               colorLabels = FALSE,
               colors = greenWhiteRed(50),
               textMatrix = textMatrix,
               setStdMargins = FALSE,
               cex.text = 0.5,
               zlim = c(-1,1),
               main = paste("Module-trait relationships"))
dev.off()


p = result[[1]]
p
# 全部样本网络参数比对
data = result[[2]]


plotname1 = paste(Envnetplot,"/network_all.pdf",sep = "")
ggsave(plotname1, p,width = 10,height = 10)
tablename <- paste(Envnetplot,"/co-occurrence_Grobel_net",".csv",sep = "")
write.csv(data,tablename)


tablename <- paste(Envnetplot,"/nodeG_plot",".csv",sep = "")
write.csv(result[[4]],tablename)
tablename <- paste(Envnetplot,"/edge_plot",".csv",sep = "")
write.csv(result[[3]],tablename)
tablename <- paste(Envnetplot,"/cor_matrix",".csv",sep = "")
write.csv(result[[5]],tablename)
```
